【裁判字號】    97,訴,187
【裁判日期】    990212
【裁判案由】    給付貨款
【裁判全文】
臺灣雲林地方法院民事判決               97年度訴字第187號
原      告  永豐紙業股份有限公司
法定代理人  戊○○
訴訟代理人  己○○
複  代理人  丁○○
被      告  鼎勝峰國際貿易股份有限公司
法定代理人  甲○○
訴訟代理人  梁基暉律師
複  代理人  丙○○
上列當事人間請求給付貨款事件，本院於民國99年1 月13日言詞
辯論終結，判決如下：
    主  文
原告之訴及假執行之聲請均駁回。
訴訟費用由原告負擔。
    事實及理由
一、原告主張：
  (一)被告於民國95年8 月間，向原告訂購印製東引高粱酒酒瓶包
    裝資材，貨款金額為新台幣（下同）3,654,900 元，雙方並
    簽有交易議定書，原告並依約印製完畢，惟被告僅於交易其
    中一部份之包裝資材後，剩餘2,967,571 元即不履行，經原
    告多次催促，被告均以拖延方式回應，爰依買賣契約之法律
    關係提起本訴等語。並聲明：
  1.被告應給付原告2,967,571 元，及自支付命令送達之翌日起
    至清償日止，按週年利率5%計算之利息。
  2.願供擔保，請准宣告假執行。
  (二)對被告抗辯所為之陳述：
  1.原告提出之交易議定書確有標示品名、規格、單價、色系等
    ，被告所言皆無記載，顯與事實不符。原交易合約係因訴外
    人乙○○（時任被告公司執行副總經理）交付與訴外人丁○○（時任原告公司業務員）之95年7 月17日訂單編號：ds
    Ｚ0000000000 、95年7 月27日訂單編號：dsf 外銷950708
    、95年7 月27日訂單編號：dsf-外銷950701 及95年8 月4
    日訂單編號：dsf-外銷950701之正式訂貨單，要求原告必
    須依原告95年7 月11日NB000000-00 號報價單內容簽約所擬
    定，被告謂此僅係訴外人丁○○單方自行擬定被告需求等語
    ，自屬無稽。且因合約用印所需之公司大小印，不可能任由
    營業或業務人員攜出用印，本來即係由一方用印後交另一方
    攜回用印，然後再寄回給另一方，故上開交易議定書當初即
    約定由原告先用印後，再送交給被告用印。嗣訴外人丁○○
    依原告管理規範，向原告呈報此交易案，並經原告核示回文
    其中有7 項需修正之處，訴外人丁○○乃向訴外人乙○○說
    明雙方合約中必須加註清楚。惟訴外人乙○○卻告以雙方合
    約內容，依上開正式訂貨單中所要求，除報價單外，另請原
    告簽署附件切結書一份；交貨時間及付款方式：依上開NB00
    0000-00 號報價單為之即可，始有本件交易議定書之修訂。
    又上開交易議定書於95年8 月3 日製作完成後，因金額數量
    較高，訴外人丁○○依原告內規會辦財管中心，並非指不予
    同意（按會辦係照會該部門使其知悉本案，若原告不同意用
    印核准，根本也不會發生本件訴訟。），同年8 月11日原告
    審核通過用印後，即如上所述，於同年8 月30日由訴外人陳
    銘謙、丁○○至被告台北辦公處當面交予訴外人乙○○，訴
    外人乙○○並告知將送回被告雲林總公司用印後寄還。設上
    開交易議定書當初僅有原告用印，沒有送交被告用印，被告
    是否以只有原告用印而無被告之用印來抗辯？被告迄今除未
    寄還上開交易議定書外，竟否認有此合約，非屬事實。
  2.原告關於契約用印申請均以製作契約完成日申請用印，並不
    會先讓日期處空白，等正式簽約那一天再寫上去。且依原告
    就印刷紙類行業之交易慣例，也會有未簽約前即已開始印製
    ，等交貨完畢再補簽合約之情形。另系爭包材並非空白紙張
    之類，可隨時備貨充足，倘被告未先確認訂單數量，原告不
    可能隨時有被告所謂機動之數量可供其下訂出貨，況本件係
    被告要求必須依據原告所提供之報價單詳載內容簽署切結書
    ，始有交易議定書之簽定；雙方從事各自之行業已有多年，
    原告就系爭防偽標籤及酒盒之製作亦早有多年經驗，豈能不
    知此類印製酒盒包裝之商業交易習慣，被告固不否認雙方有
    交易往來，惟以其對原告之防偽標籤及酒盒製作之承作能力
    不明，亦不曾採用於特定期間內訂約一次性大量下單達數百
    萬元之方式等語否認，顯與此類交易之習慣不符，是被告此
    部分之抗辯自不可採。
  3.被告97年6 月26日所提『永豐紙業股份有限公司出貨明細單
    暨發票整理一覽表』之編號第43～44號等防拆封條（茶葉罐
    ），合計金額19,500元，為訴外人乙○○另外訂購之品項；
    編號第45～55號等58度高粱酒系列相關包材，合計金額203,
    180 元，為訴外人乙○○、庚○（時任被告副總經理）於95
    年11月才規劃之新品，因此，當初未列於本件交易議定書內
    ，上述金額共計222,680 元。故而，原告既已依約如數印製
    完成，雖雙方原約定應於定稿印刷後45天全數交貨，然因被
    告事後要求始採分批交貨，經原告多次以存證信函及電子郵
    件催促，被告卻僅履行約定之一部後即遲不予履行，原告依
    法自得向被告請求給付該批已印製完成之酒盒包材貨款。而
    被告迄今尚未履行部分之金額為2,967,571 元（計算式：3,
    654,900 －910,009 【被告已付款之金額】－222,680 【上
    述被告新訂產品訂單之金額】＝2,967,571） 。支付命令所
    提之發票銷售金額係原告依被告所下訂之訂貨單分批出貨，
    有部分之出貨單明細與交易議定書有所不同致增加金額，而
    有被告所稱金額不符之情。再觀諸首開一覽表，本件已出貨
    之部分均係按該表所出貨，被告辯稱無此交易議定書，實無
    可採。況依被告於回覆原告之存證信函中所言之「業務交接
    時，未見該書面」等語，若雙方自始從未簽定交易議定書，
    被告大可直接回覆雙方僅有兩次個別交易，且早已交易完成
    就好，何必說業務交接未見該書面？又何須指定訴外人庚○
    、王銘璨（時任被告董事長特別助理）與原告進行後續研商
    ？又雙方既已依該交易議定書所議定之部分履行兩次，則剩
    餘部分依照雙方意思及合約約定，被告自應依約履行，故本
    件之請求權基礎即係被告應履行系爭買賣合約（交易議定書
    ）。
  4.兩造已完成之兩次交易所交易之貨品（均有訂貨單），大部
    份均規範在交易議定書內，並經被告簽收完畢，縱兩造並未
    訂立買賣契約或為明示之意思表示合致，然參諸買賣契約係
    以價金及標的物為其要素，價金及標的物，自屬買賣契約必
    要之點，原告所交付二批貨物之送貨單就產品名稱、數量及
    價格均已明確記載，而被告既已全部簽收，且就已使用該批
    貨物於其產品上迄今並無異議，應認其就契約必要之點，已
    與原告達成意思表示之合致，自應推定兩造間買賣契約業已
    成立，兩造買賣契約既已成立，則被告依民法第153 條、第
    345 條及第367 條之規定即對原告負有履行系爭買賣合約之
    義務。被告空言兩造就交易議定書之內容意思表示尚未合致
    ，或僅係特定一次訂單雙方之連繫，顯不足採。
  5.原告為期在特殊防偽標籤及RFID標籤等市場，能開創出一番
    局面，經訴外人丁○○由報章訊息得知被告為馬祖東引高粱
    酒在臺灣之總代理商，於95年4 月21日初次拜訪訴外人乙○○，尋求合作之機會。訴外人乙○○談及被告正與鰲峰公司
    （即被告之中國經銷商）洽談中國總代理業務，希望原告能
    針對中國酒品市場規劃防偽酒標建議。訴外人丁○○乃於同
    年5 月10日向被告提出建議書，並依被告要求開始著手規劃
    進行打樣，期間更因訴外人丁○○表達詞不達意，而另由訴
    外人陳銘謙協助前往說明，始有本交易案之進行。兩造交易
    過程如下：
  (1)95年7 月4 日訴外人陳銘謙、丁○○應訴外人乙○○要求，
    協助其向鰲峰公司作相關包材之防偽說明。
  (2)同年7 月7 日訴外人乙○○傳真予訴外人丁○○，內容為中
    國酒品市場所需首批訂購數量，占全部訂單數量之一半，預
    定同年8 月5 日開始交貨，剩餘數量分別於同年10月7 日及
    11月8日交貨，並要求必須作細部報價。
  (3)同年7 月9 日被告與鰲峰公司簽訂數量較少合約。
  (4)同年7 月11日訴外人丁○○當面將原告95年7 月11日NB0000
    00-00 號報價單交付予訴外人乙○○，內容詳載6 款高粱酒
    相關包材 (酒盒、正標、背標、頸標、防拆封條)、 數量、
    價格、交貨時間及地點。因首批訂購數量預定95年8 月5 日
    開始交貨，故訴外人丁○○通知訴外人乙○○必須有訂貨單
    ，原告才能開始量產。
  (5)同年7 月17日訴外人乙○○通知訴外人丁○○前往被告台北
    辦公處取95年7 月17日訂單編號：dsＺ0000000000 之訂貨
    單，另告知為區隔臺灣與中國酒品市場之包材供應商，希望
    原告一併供應外箱包材及報價，雙方於同年7 月26日定稿；
    原告並於同年8 月3 日以電子郵件報價。首批正式之訂貨單
    ，等外箱價格確定後，會蓋章再交給原告。上開訂單編號：
    dsＺ0000000000 之訂貨單先帶回原告公司，作為被告首批
    訂購數量之依據；且要求原告必須依訂貨單說明事項所載簽
    署附件切結書，交貨時間及付款方式則依上開 NB000000-00
    號報價單。
  (6)同年7 月27日訴外人乙○○再次通知訴外人丁○○前往被告
    台北辦公處取95年7 月27日訂單編號：dsf 外銷950708之
    訂貨單，告知為配合鰲峰公司分送臺灣及馬祖二地要求，所
    以首批交貨數量及地點有所變更，但全部訂單數量不變，一
    定會於期限內分批出清，並要求訴外人丁○○仍須如期前往
    東引酒廠，協助瞭解東引酒廠現場包裝狀況。有蓋公司章之
    95 年7月27日訂單編號：dsf-外銷950701之訂貨單於當日
    中午傳真給原告。
  (7)同年8 月4 日下午訴外人乙○○以電子郵件傳送永豐餘 dsf
    外銷-2（950801）訂貨單及傳真有蓋公司章之95年8 月4 日
    訂單編號：dsf-外銷950701之訂貨單給原告。要求原告依
    上開NB 000000-00號報價單簽約，始有本件交易議定書。
  (8)交易議定書經原告完成用印程序後，訴外人陳銘謙、丁○○
    於95年8 月30日當面呈送訴外人乙○○，其當場告知必須送
    回雲林總公司用印後再寄還予原告。
  (9)嗣原告因尚未出貨之庫存積壓，由訴外人丁○○以電子郵件
    並提供庫存明細表催促被告依約出貨。被告法定代理人甲○○卻以：訴外人乙○○時任執行副總，全權負責被告所有
    實際營運職權，但因經營方向有問題且相關細節交代不清，
    造成被告嚴重虧損，無法對股東交代，所以被告人事組織會
    有調整，且未來所有相關作業事項以被告雲林總公司王銘燦
    及庚○為接洽對象。被告未來所有訂貨相關作業，都會以
    雲林總公司之正式訂購單通知廠商，廠商必須依據訂購單內
    容才能出貨，避免後續爭議產生。現因營運狀況不佳，所
    以各供應商必須提供30% 貨款作為贊助，以利被告繼續穩定
    經營。本案中尚未出貨之包材庫存量，要求原告直接對鰲
    峰公司處理。迨訴外人丁○○向訴外人王銘燦、庚○說明，
    被告所寄之合作金庫銀行支票面額為74,340元，與預定出貨
    金額103,058 元不同，更與尚未出貨之庫存金額差異甚多。
    但訴外人王銘燦佯稱金額103,058 元之支票已寄出，要求原
    告必須配合出貨。經雙方協調未果，原告乃於96年12月3 日
    以存證信函要求被告確認及處理尚未出貨之庫存。原告復依
    被告委任之王迪吾律師所發存證信函意旨，指派訴外人丁○○與被告指派之訴外人王銘燦、庚○聯絡安排雙方進行洽談
    ，被告不斷拖延甚至最後置之不理，始生本件訴訟。
  6.訴外人乙○○之證詞，大多言辭閃爍，口氣模稜兩可，並以
    時間較久、無印象等說法避重就輕，然此並不足以證明兩造
    沒有簽定交易議定書。蓋：
  (1)訴外人乙○○為被告法定代理人甲○○之姪子，卻證稱與被
    告間無親屬關係顯非事實，故其所言之證詞多為偏頗被告，
    應不足採信。原告與被告接洽本件業務之初，訴外人乙○○
    時任被告執行副總，全權負責被告所有實際營運；又訴外人
    乙○○現所任職之黑松股份有限公司酒類事業部，業因其關
    係已與東引高粱酒之總代理公司（即被告）採取策略聯盟，
    販售東引高梁酒系列商品。且其曾在開庭前於庭外告知訴外
    人丁○○：關於本事件被告法定代理人要求其自行出錢賠償
    ，因係公司對公司處理，所以會各說各話，一切讓法官判定
    ；其目前在黑松公司就職，以後仍可連絡等語。稽此，訴外
    人乙○○對於交易議定書以不否認收到、沒有印象來推託，
    顯有避重就輕之嫌。
  (2)訴外人乙○○雖證稱於96年初自被告公司離職，惟訴外人王
    銘燦於96年5 月2 日以電子郵件請訴外人丁○○印製被告員
    工名片，其所附之『名片印製明細表』中，仍有訴外人乙○○，職稱為『國外事業部副總經理』；直至同年10月4 日訴
    外人王銘燦方以電子郵件說明因訴外人乙○○離職，有相當
    多資料並不齊全，尤其是大陸方面的資料，要求訴外人丁○○提供相關資料，故訴外人乙○○是否如其所證自96年初離
    職，已非無疑；且苟如其所證於96年初即自被告離職，未接
    觸第二次出貨，不知後續有無訂立另外訂單，是其對於第二
    次交貨以後之事項均不清楚，則其證詞僅能證明兩造確實有
    第一次出貨之交易、第二次以後其不知情，其又如何能證明
    兩造並無簽定系爭交易議定書？
  (3)被告法定代理人甲○○雖要求原告將本件尚未出貨之包材庫
    存量，直接對訴外人鰲峰公司處理。惟訴外人乙○○尚於96
    年4 月間協同訴外人鰲峰公司人員，遠赴中國北京與訴外人
    陳銘謙（時已轉任原告公司北京分公司總經理）洽商東引高
    粱酒於中國市場開拓訊息及本案中尚未出貨之包材庫存量處
    理方式。絕非如訴外人乙○○所證稱：於本案接洽時雖為被
    告執行副總，但僅是負責產品規劃、確認稿件、首批訂單發
    包廠商，所有相關流程都會完整回報被告，作業清楚無誤；
    且96年初離職，後續處理狀況並不清楚等語。
  (4)訴外人庚○對本院所提示之庫存明細表證稱：有印象，是訴
    外人乙○○以電子郵件傳送給伊。若兩造間並無系爭買賣關
    係，僅有如被告所稱之單純兩筆交易，則訴外人乙○○何須
    將上開庫存明細表傳送予訴外人庚○？可知訴外人乙○○對
    上開庫存明細表證以數量不清楚或沒有看過等語，均係卸責
    之詞，與事實不符。甚者，訴外人庚○比訴外人乙○○更晚
    接觸本件，其對本院提示之相關資料尚僅能表示有看過或不
    清楚；反觀訴外人乙○○比訴外人庚○更早接觸本件，其對
    本院提示之相關資料卻能明確證以：「我在附件42上表示先
    下一半訂單，原告再用電子檔拆品項報價給我。…。附件41
    是原告根據附件42拆品項報價，但並不完全還有外箱還未報
    價，…，附件40並不是正式訂單，我並沒有95年7 月7 日用
    電話告知原告依附件40出貨，…。附件32沒有看過也沒有印
    象，附件31也沒有印象有無看過，…。附件29也沒有印象，
    …，附件37是幾乎要完成的正式訂單」等語，相較之下，似
    乎選擇對被告有利部分而作證或對有利部分才表示其記憶清
    楚，若非其事先做好準備並閱讀過相關資料，否則以時隔數
    年之久，訴外人乙○○還能記憶清楚，實與常理有違。
  (5)實則，訴外人乙○○乃藉由原告協助向訴外人鰲峰公司作防
    偽說明，爭取被告與訴外人鰲峰公司間之合約，並同時獲得
    原告與訴外人鰲峰公司對被告之信任；再以高估之數量向原
    告爭取優惠價格供應並量產後，與訴外人鰲峰公司簽署數量
    僅為一半之合約，而訴外人乙○○並未據實告知原告。期間
    更欺瞞原告，為配合訴外人鰲峰公司，所以首批訂貨單與先
    前約定數量有差異，但全部數量不變，讓原告繼續量產全部
    訂貨數量；再以較少量之訂貨單，要求原告須簽約，取信原
    告，讓原告認為訴外人乙○○及被告是有誠信之合作對象，
    但事實上皆不然。原告嗣因尚未出貨之庫存積壓，催促被告
    依約出貨，訴外人乙○○尚不斷以中國市場開拓雖不如預期
    ，但已經設法開拓新市場等說詞，並以東引燈塔建塔101 週
    年記者會、台灣馬祖東引高粱酒大陸上市發布會等各種行銷
    推廣方式，要求原告配合延長交易議定書所載明之期限，並
    再於95年12月至96年1 月間出第二批貨，以取信於原告。
  7.訴外人陳銘謙、丁○○等3 人於95年7 月27至29日及同年 8
    月13至15日間曾應依訴外人乙○○要求，協同其與訴外人庚○，二度前往馬祖東引酒廠，教導該廠人員高粱酒相關包材
    之包裝方式；另被告亦已分別於同年10月13日及11月3 日付
    清首批出貨之款項。倘兩造間之買賣真如被告所述僅係一、
    二次十幾萬元之交易，原告又何須派3 人遠赴東引出差多日
    ？根本就不敷成本，亦與常理有違。再者，訴外人丁○○寄
    發本件交易相關訊息之電子郵件予被告之相關承辦人後，均
    會再以電話與相關承辦人聯繫、接洽，並非如被告所言僅係
    單方意思表示且未據被告回覆。
  8.庫存明細表是被告實際向原告所下訂欲購買之數量，乃將來
    可得確定之狀態，係由雙方約定之總訂購數量及後續增購頸
    標、防拆封條（茶葉罐）及58度系列東引高粱酒酒瓶包裝資
    材所製訂；訴外人丁○○都有提供給被告相關承辦人乙○○
    、庚○、王銘燦等人，並數次前往被告雲林總公司向被告法
    定代理人甲○○說明原由。若被告不認定兩造有上述交易行
    為，訴外人王銘燦就不會以上開庫存明細表，要求原告出貨
    ，繼續處理尚未出貨之庫存，並衍生後續支票金額不符、被
    告不斷拖延甚至最後置之不理等情。
  9.按原告對於自己主張已盡證明之責後，被告對其主張，如抗
    辯其不實並提出反對之主張者，則被告對其反對之主張，亦
    應負證明之責，此為舉證責任分擔之原則（最高法院18年度
    上字第2855號判例意旨可參）。準此，原告就自己所主張即
    本件交易議定書之來由及本件兩造交易等情，除有諸多書證
    及附件外，並有訴外人丁○○之證詞，實已善盡證明之責；
    反觀被告，除訴外人乙○○與被告具有親屬關係之證人證詞
    外，僅空言抗辯原告主張不實、指摘原告所提附件多與本件
    訴訟無關並提出反對之主張，迄未就其反對之主張提出相關
    證明以實其說，依上開最高法院判例意旨，自難謂已盡證明
    之責。
  10.被告所寄交予原告之票號：YV0000000 號、金額74,340元之
    合作金庫銀行支票，為被告欲向原告再次訂購部分系爭酒盒
    包裝之款項，惟原告因庫存被告大量之訂貨，要求被告應一
    次出貨，且與訴外人王銘璨及庚○所下訂單數量及金額不同
    ，訴外人丁○○除以電子郵件告知訴外人王銘璨及庚○外，
    原告更分別於96年12月3 日及97年3 月17日以存證信函說明
    ，故就該款項之貨品仍未出貨，而該支票亦未曾向銀行提示
    。
二、被告則以：
  (一)原告既依系爭印製契約之法律關係提起本件訴訟，則原告就
    兩造間確有系爭印製契約存在一事，依最高法院17年度上字
    第917 號判例意旨可知，自應負舉證證明之責，先予敘明。
  (二)原告主張兩造簽有系爭印製契約，固據其提出交易議定書（
    委託製作酒瓶包裝資材議定書）影本1 份為證，並聲稱該議
    定書正本業經原告用印後，於95年8 月30日交予訴外人乙○○請被告用印後即無下文，故議定書正本現在被告處等語。
    惟被告遍查既有資料，並無原告所稱交易議定書正本存在；
    且原告所提議定書影本末頁，僅以打字方式記載立議定書人
    為甲方『鼎勝峰國際貿易股份有限公司』、乙方『永豐紙業
    股份有限公司』而已，既無雙方代表人之具名，亦無雙方公
    司及代表人之印文，此與一般商業契約訂立之常規不合，顯
    有可疑；況依該議定書第11條之約定，議定書共有正本2 份
    ，由立書人各執1 份為憑，又豈有由原告將其執有之議定書
    正本交付被告收執之理？又果如原告所言，議定書已按原告
    公司內規於95年8 月11日申請用印，按諸一般商業習慣，對
    於重要契約文件，理應影印存查，何以原告竟未能提出該已
    有原告公司印文之議定書影本？原告又何以在議定書正本未
    經被告用印完成之情況下，任其放置於被告處而不加聞問，
    並繼續出貨？足見原告之主張顯然不符常情，委無可採。再
    者，兩造亦曾有過商業交易往來，然係由被告視市場需求分
    批機動向原告下單訂貨，不曾採用於特定期間內訂約一次性
    大量下單達數百萬元之方式，是兩造間確未簽訂系爭契約，
    被告否認原告所提交易議定書影本為真正。
  (三)原告雖提出出貨明細單及統一發票，謂兩造已依系爭印製契
    約履行部分交易等語。惟兩造間早有商業往來，已如前述，
    原告所提上開出貨明細單，係本件系爭印製契約之交易明細
    ，抑或兩造間其他之交易往來，自有究明之必要。經核該出
    貨明細單，其中附表編號1 ～38之訂單日期為95年7 月12日
    ；編號54～55之訂單日期為96年1 月4 日；編號56之訂單日
    期為96年1 月17日，均非在原告所提交易議定書所載之契約
    有效期間即95年8 月3 日至95年12月31日間所為，顯與系爭
    契約無關。又依交易議定書『一、印製品名、規格、單價』
    所示，委託製作之酒盒、正標、背標、外箱等包裝資材，僅
    有36度、42度、50度三種酒精濃度之高粱酒而已，然上開附
    表編號45～48、52、53，竟出現58度高粱酒之包裝資材，亦
    與系爭交易議定書不合。此外，上開附表編號50～51之50度
    高粱酒酒盒顏色為黑色，非交易議定書所約定之綠色；編號
    43～44之防拆封條係供茶葉罐而非酒盒使用；編號39～40之
    客戶PO（即訂單）係記載為『外銷950701』（指95年7 月 1
    日之訂單），與議定書首頁所載案號為『 00-0000-0-00000
    』（指95年8 月3 日之訂單）亦不相符；編號49『頸標』之
    物品編號為205735E053000 ，與議定書所列之產品編號係20
    5735E002有異。另原告所提出貨明細單暨其發票，總計金額
    為910,010 元，依原告所稱系爭契約約定之貨款金額3,654,
    900 元予以扣減後，應為2,744,890 元，與原告主張被告尚
    欠2,967,571 元貨款未給付乙節，亦有未合。綜上所述，上
    開原告所提出貨明細單及統一發票，不論就訂單日期、產品
    種類、編號、顏色，乃至價金總額等，均與原告所指之系爭
    契約即交易議定書不符，二者顯無關連可言。
  (四)原告所提出之交易議定書影本，不僅品名不詳，規格、單價
    、數量、總價皆無記載，且依原告亦自認該議定書僅係由訴
    外人丁○○向原告申請用印蓋章。然試問被告如何能就品名
    、規格、數量、總價金皆無記載之交易議定書與原告成立合
    意；再依原告所提『永豐餘紙品事業部蓋印申請書』僅能證
    明訴外人丁○○向原告申請用印蓋章此一行為而已，至究何
    契約？契約內容為何？皆不得而知，原告主張有與被告成立
    議定書一事並非事實。況契約之成立，以當事人之合意為要
    件，原告固提出兩造聯繫之相關電子郵件為據，然觀其內容
    ，或僅係原告單方意思表示且未據被告回覆，或僅係特定一
    次訂單雙方之連繫，均難證明兩造間曾於95年8 月3 日有合
    意成立交易議定書之契約關係。再依原告所提，寄件人分別
    為訴外人黃添全、郭立人、吳艾如、陳銘謙之電子郵件，內
    容提及「業務努力爭取訂單值得鼓勵，合約部分因金額超百
    萬及年度議約，依程要會辦財管中心審查再簽訂」，可知於
    95年8 月4 日至同年8 月9 日原告尚且在審查訴外人丁○○
    自行向原告所提出之『委託製作酒瓶包裝資材契約』，原告
    內部就契約條文及內容都未定案，兩造焉能於95年8 月3 日
    成立議定書契約，可見原告所稱印製契約根本尚未成立，僅
    係訴外人丁○○單方自行擬訂被告需求，再向原告報請已確
    實接有訂單，但實際上交易議定書內容根本尚未經原告同意
    。此所以訴外人丁○○於95年8 月3 日所發予訴外人乙○○
    之電子郵件，係用『請您下正式訂單』等文字。甚者，本件
    原告所提出之交易議定書影本，與訴外人丁○○提交原告審
    核之『委託製作酒瓶包裝資材契約』，二者並不相同。後者
    為訴外人丁○○所自行製作，被告不但從未見過；且前者除
    較後者多出項次27手提袋一項以外，關於各印製項目之單項
    數量及其價額，乃至全部印製契約之總金額，均無記載，與
    後者已就各印製項目均詳列其數量、價額，表末並註記總金
    額為3,654,900 元者，明顯有別。試問在印製數量及價金均
    有未明之情況下，被告如何與原告訂立系爭印製契約？又如
    何能在未經被告確認數量及價金之下，逕由原告以其嗣後單
    方自行製作之『委託製作酒瓶包裝資材契約』中之數量及價
    金，回頭充作系爭印製契約之數量及價金？由此可知，兩造
    縱曾商議、採購原告所製作之酒瓶包裝資材事宜，亦絕無已
    就印製之總量及其價金總額為3,654,900 元乙事達成合意之
    情事。再者，兩造間既曾成立交易議定書，則訴外人丁○○
    理應交付品名、規格、單價、數量、總價皆記載之契約書予
    訴外人乙○○請其向被告申請審可契約，豈有交付品名、規
    格、單價、數量、總價皆不詳之交易議定書之理，是訴外人
    丁○○所言不實，兩造間確未簽訂系爭契約。亦且，訴外人
    乙○○之電子郵件、被告95年8 月4 日、同年7 月27日之訂
    貨單及原告公司國內出差（訓練）申請及旅費報支單等均不
    足證明及推論兩造有交易議定書之合致內容。
  (五)原告雖另引最高法院93年度台上字第2244號判決意旨，併以
    其所製作之庫存明細表為據，主張被告與原告間有酒盒之包
    裝，總金額為3,654,900 元之契約存在。惟查，該最高法院
    判決之事實乃「係兩造簽訂契約書，且訴訟中為兩造所不爭
    執，而契約載有明確之總數量，價格亦已訂妥，僅因……」
    ，而本件被告否認兩造有簽訂契約書之事實，且原告所提出
    之交易議定書更無品名、規格、單價、數量、總價之記載，
    是該判決自難比附援引。又原告所提出庫存明細表為訴外人
    丁○○自行製作，被告否認其為真正，且亦難僅憑該庫存明
    細表即可遽認兩造間已有就酒盒之包裝種類、規格、單價、
    數量及總價金合意成立買賣契約。原告雖主張就系爭酒盒之
    包裝數量及金額，兩造間早已達成協議…云云，但高達數百
    萬金額之契約，被告豈有僅憑口頭協議即與原告成立契約之
    理，此與被告正常下單訂貨之作業流程有異，於茲被告否認
    就系爭酒盒之包裝數量及金額與原告早已達成協議。原告雖
    提出就產品名稱數量及價格均已明確記載之所交付貨物送貨
    單、發票，且上開貨物業經被告簽收，並以此謂應認其就契
    約必要之點，已與原告達成意思表示之合致，自應推定兩造
    間買賣契約業已成立。然此尚不足證明並以此推論雙方早先
    有就酒盒之包裝種類、規格、單價、數量及總價金等契約必
    要之點，已與原告達成意思表示之合致，合意成立3,654,90
    0 元之買賣契約。
  (六)兩造另一爭執所在，厥為原告所稱之95年8 月12日至23日；
    95年12月22日至96年1 月12日二次出貨，究係整個系爭印製
    契約之一部給付，抑或被告與原告間之個別交易行為？
  1.綜觀訴外人丁○○、乙○○所為之證述，可知訴外人乙○○
    於95年7 月7 日傳真予訴外人丁○○者，絕非被告之正式訂
    單，蓋兩造此時尚未就產品價格達成合意，且形式上亦與被
    告之正式訂單不符，純係供原告報價參考之用，豈知原告除
    於同年7 月11日以NB000000-00 號報價單提出報價外，進而
    誤解上開傳真所載『預計訂單量』之含意，被告於上開傳真
    記載之『先下一半訂單』原係指該『預計訂單量』之半數，
    原告誤該『預計訂單量』為全部下訂數量之半數後，據此自
    行製作所謂的交易議定書，致生本件爭議。然兩造並未簽立
    書面之交易議定書，已如前述；被告實質上亦不曾與原告合
    意成立如原告所指數量、金額之印製契約，蓋被告本有配合
    廠商，兩造為首次商業往來，豈有在原告承作能力尚有未明
    之情況下，即一次下單達300 餘萬元之理，參以訴外人丁○○亦證稱：「附件37之數量與附件41不同，（外箱部分）其
    上之未報價係因雙方有爭議，而未載價錢」等語，則兩造如
    在各自提出上開傳真及NB000000-00 號報價單時已合意成立
    系爭印製契約，何以此時尚有數量之差異與價格之爭議？足
    見訴外人乙○○證稱：「我沒有向他們（指原告）表示被告
    正式訂貨單會以附件41為準，此同意依照附件41單價比照本
    件報價，但數量並沒有」等語，應屬可採。且原告始終亦未
    能就其所稱數量、金額之系爭印製契約，究於何時、何地經
    兩造互為意思表示合致而成立，益見原告提出95年7 月27日
    訂單編號：dsf-外銷950701之訂貨單，僅係兩造間個別之
    交易行為而已，並非原告所稱系爭印製契約之一部。至原告
    第二次出貨中，關於58度酒盒及其相關印製品部分，本不在
    原告所指系爭印製契約範圍內，尤不待贅言。是原告所提出
    貨明細單、統一發票、附件及丁○○之證述等，皆僅能說明
    兩造間曾有交易往來，而不能證明系爭印製契約確係存在。
  2.依上所陳，並就兩造歷次交易過程以觀，兩造僅於95年8 月
    4 日合意成立價金總額為502,533 元之印製契約，及95年12
    月至96年1 月間包括58度高粱酒包裝資材在內之印製契約，
    並未合意成立如原告所指總額為3,654,900 元之印製契約，
    且此乃兩造之個別交易行為，並非系爭印製契約之一部給付
    。再依訴外人庚○所證：「法官問：永豐公司就庫存曾經在
    96年間多次E-Mail給你？證人答：有。但是我們很晚才接收
    訊息，當初有跟原告表示說有關爭議要找出當初最初訂約對
    象，但訂約對象是誰都無法釐清。」等語，可知兩造就有無
    成立原告所指總額為3,654,900 元之系爭印製契約一事，早
    有爭議，原告從未與被告簽訂交易議定書，原告依其片面之
    認知，即謂兩造有上開印製契約存在，實有誤解。另原告所
    提之庫存明細表，乃原告單方面所製作之文書，無從據此認
    定被告有同意（或承認）兩造間有如庫存明細表所載數量之
    印製契約存在，且該庫存明細表係訴外人丁○○以電子郵件
    之附件方式傳送予訴外人乙○○、庚○等人，並非訴外人乙○○主動將該明細表傳送予訴外人庚○，此觀該電子郵件之
    寄件人為訴外人丁○○，收件人為訴外人乙○○、庚○即明
    ，故訴外人庚○就此部分之證述應屬有誤，換言之，被告均
    係被動收受原告傳送而來之庫存明細表，並未有訴外人乙○○按此庫存表數量轉而要求訴外人庚○向原告叫貨之情事。
    故原告所提交易議定書、出貨明細單、統一發票、存證信函
    、附件及訴外人丁○○之證述等與事實有諸多不符，且依其
    所出提出附件，多與本件訴訟無關，未明確說明而有混淆誤
    導之處，其證稱兩造間有成立交易議定書或早已協議成立契
    約云云，尚非可予採信。本件自不能以訴外人丁○○自行擬
    定認為被告有向其訂購金額3,654,900 元之包裝包材，即認
    兩造有如原告所指數量、金額之系爭印製契約存在，原告訴
    請被告依該契約之法律關係給付貨款，實屬無據。
  (七)原告雖反覆陳述兩造協商締結系爭印製契約之過程，但原告
    對於兩造究於何時合意成立上開總額為3,654,900 元之系爭
    印製契約一事，卻始終語焉不詳而未能指明。茲就原告所提
    兩造交易過程中數個可能成立系爭印製契約之時點，逐一釐
    清如下：
  1.95年7 月7 日：原告稱當日訴外人乙○○曾以傳真向原告下
    單採購，首批訂購數量佔全部訂單數量的一半，預定95年 8
    月5 日開始交貨，剩餘數量分二次於同年10月7 日及同年11
    月8 日交貨等語。然上開傳真，僅載明『預計訂單量』，並
    表示『先下一半訂單』（指『預計訂單量』之一半），目的
    僅在方便原告報價之用，故傳真上註明原告須另行『詳細拆
    品項報價』，此業經訴外人乙○○到庭證述明確。該傳真既
    無原告所指約定之交貨日期、數量，甚且價金部分更因尚待
    原告報價而付之闕如，性質上連『要約』（以訂立契約為目
    的之意思表示，內容必須包括契約必要之點）都不能構成，
    更遑論兩造此時已有合意成立系爭印製契約。
  2.95年7 月11日：原告以報價單號為NB000000-00 號報價單向
    訴外人乙○○提出報價，該報價單上已詳列品名、規格、單
    價等，雖無價金總額之記載，惟備註欄中已註記「總數量為
    0.3L裝（36度、42度、50度）三款各12,000瓶；共36,000瓶
    及0.55 L裝（36度、42度、50度）三款各36,000瓶；共108,
    000 瓶」，得據以推知全部買賣價金之數額，形式上固可認
    為已符合『要約』之要件，但此時尚未經被告為承諾之意思
    表示，自不能謂兩造至此已合意成立系爭印製契約。
  3.95年7 月17日：訴外人乙○○於收受上開原告NB000000- 00
    號報價單後，雖曾於本日交付訴外人丁○○95年7 月17日訂
    單編號：ds Ｚ0000000000 之訂貨單，但該訂貨單中項次1
    ～4 所列之『酒盒、正標』，其數量各載為18,000，與原告
    NB000000-00 號報價單備註欄所載數量已有不同，其餘項次
    之數量欄更均為空白；另訂貨單上項次21～26所列『外箱』
    部分，亦為原告上開報價單所無之項目；且訂貨單未經被告
    用印，訴外人乙○○亦證稱此非被告之正式訂單，顯難認作
    係被告對於原告NB000000-00號報價單所為之承諾。
  4.95年7 月27日：訴外人乙○○再以95年7 月27日訂單編號：
    dsf-外銷950701之訂貨單向原告下單訂貨，此份訂貨單除
    『外箱』部分之單價尚待原告方面報價外，其餘採購項目之
    品名、數量、金額均已詳列，並經被告用印，旨在用以補充
    、取代上開95年7 月17日訂單編號：dsＺ0000000000 之訂
    貨單，惟因『外箱』部分之金額猶未確定，故仍非完整之訂
    貨單。縱此份訂貨單可認為除『外箱』部分外，其餘部分係
    被告對於原告上開NB000000-00 號報價單所為之承諾，但該
    訂貨單『說明事項』欄內僅載明『交貨時間及付款方式』依
    原告上開NB000000-00 號報價單，至於『數量』，則是分別
    另按如該訂貨單附件一所載之各產品項目數量，且不論就總
    量或原告所稱之首批採購數量而言，均與原告前揭報價單所
    列者並不相同；參以訴外人乙○○亦證稱：「我沒有向他們
    （指原告）表示被告正式訂貨單會以附件41（即原告之報價
    單）為準，僅同意依照附件41單價比照本件報價，但數量並
    沒有」等語，以及被告之訂貨單上尚有原告報價單所無之『
    外箱』項目等情，顯然本件被告訂貨單（承諾）已將原告報
    價單（要約）予以擴張、限制或為其他變更，依民法第 160
    條第2 項規定，應視為拒絕原要約而為新要約，兩造至此亦
    尚未合意成立如原告所指之系爭印製契約。
  5.95年8 月3 日：原告自行依所謂『委託製作酒瓶包裝資材契
    約』另行製作案號：00-0000-0-00000 之交易議定書，聲稱
    該議定書正本經原告用印後，於95年8 月30日交付訴外人乙○○請被告用印後即無下文，然此為被告所否認。
  6.95年8 月4 日：訴外人丁○○於95年8 月3 日以電子郵件向
    訴外人乙○○完成上開95年7 月27日訂單編號：dsf-外銷
    950701之訂貨單中『外箱』部分之報價後，被告旋即於本日
    以95年8 月4 日訂單編號：dsf-外銷950701之訂貨單向原
    告正式下單採購，此時兩造就買賣契約之各項要素如標的物
    、數量、金額等固均已意思表示合致，但係合意成立價金總
    額為502,533 元之印製契約，而非原告所稱總額為3,654,90
    0 元之系爭印製契約。
  7.95年12月22日至96年1 月12日：此期間原告所謂為『第二次
    交貨』者，實乃兩造上開95年8 月4 日合意成立價金總額為
    502,533 元之印製契約以外之另一交易行為，此觀交易項目
    包括原交易所無之58度高粱酒包裝資材自明。原告將此列作
    其所稱總額為3,654,900 元之系爭印製契約之一部給付，顯
    有誤解。
  (八)本件被告乃為鼎勝峰國際貿易股份有限公司本身而非其負責
    人甲○○，是訴外人乙○○於本院作證時陳稱伊與兩造並無
    親屬關係，於法並無不合。況證人為不可代替之證據方法，
    如果確係在場聞見待證事實，而其證述又非虛偽者，縱令證
    人與當事人有親屬、親戚或其他利害關係，其證言亦非不可
    採信（最高法院53年度台上字第2673號判例意旨參照）。原
    告徒以乙○○係甲○○之姪子，即認其所為之證詞偏頗而不
    可採，顯有誤解。
  (九)被告於96年12月12日委託王迪吾律師代發之台北北門郵局第
    5919號存證信函，謂兩造尚有一筆被告已付款項為74,340元
    之交易，未有交貨紀錄等語，經查係被告與原告於96年10月
    間之採購事宜，有原告所發之電子郵件影本可稽，亦與系爭
    契約無涉。再退步言之，苟認兩造確有上開包裝資材買賣契
    約存在，惟依民法第264 條第1 項前段之規定，被告於原告
    未將貨品交予原告之前，亦無給付買賣價金之義務等語置辯
    。並聲明：
  1.原告之訴駁回。
  2.如受不利判決，願供擔保免假執行。
三、兩造不爭執之事實：
  (一)95年7 月7 日訴外人乙○○傳真如原告所提附件42之函件予
    訴外人丁○○。
  (二)95年7 月11日訴外人丁○○將原告95年7 月11日NB000000-0
    0 號報價單交予訴外人乙○○，內容詳載6 款高粱酒相關包
    材( 酒盒、正標、背標、頸標、防拆封條) 、單價、交貨時
    間及地點。雖無價金總額之記載，惟備註欄中已註記「總數
    量為0.3L裝（36度、42度、50度）三款各12,000瓶；共36,0
    00瓶及0.55 L裝（36度、42度、50度）三款各36,000瓶；共
    108,000 瓶」等文，得據以推知全部買賣價金之數額，
  (三)95年7 月17日訴外人乙○○交予訴外人丁○○95年7 月17日
    訂單編號：dsＺ0000000000 之訂貨單。惟該訂貨單尚未經
    被告用印。
  (四)95年7 月27日被告交予原告有蓋公司章之95年7 月27日訂單
    編號：dsf-外銷950701之訂貨單。惟被告稱係訴外人乙○○交予訴外人丁○○；原告稱訴外人乙○○傳真予訴外人丁○○。
  (五)95年8 月4 日被告交予原告有蓋公司章之95年8 月4 日訂單
    編號：dsf-外銷950701之訂貨單。
  (六)原告分別於95年8 月12日至同月23日及95年12月22日至96年
    1月12日二次出貨予被告，並由被告簽收。
四、本件兩造所爭執之處，應在於：
  (一)兩造間是否成立內容如原告所提案號：00-0000-0-00000 之
    交易議定書所載、總價額為3,654,900 元之印製契約？即該
    交易議定書（委託製作酒瓶包裝資材議定書）是否具有契約
    之效力？
  (二)原告於上開兩造不爭執事項(六)之時點兩度出貨並由被告簽收
    之貨品，究係兩造另分別於95年8 月4 日合意成立總價額為
    502,533 元之印製契約及95年12月至96年1 月間成立包括58
    度高粱酒包裝資材在內之印製契約所約定應交付之貨物，抑
    或係本件原告主張與被告訂定之案號：00-0000-0 -00000交
    易議定書所載、總價額為3,654,900 元之印製契約之一部給
    付？
五、茲論述如下：
  (一)按民法第345 條第2 項規定：「當事人就標的物及其價金互
    相同意時，買賣契約即為成立。」故買賣契約為不要物契約
    ，與不要式契約，只要當事人意思一致，無論明示默示，其
    契約即為成立（民法第153 條參照）。而此所謂意思一致，
    乃指標的物及價金兩者而言，蓋此兩者乃買賣之要素（亦即
    必要之點），當事人就此兩者既已互相同意，則買賣契約即
    為成立，至於履行期、履行地、買賣之費用、擔保責任等（
    非必要之點），雖未表示意思，亦無礙於買賣契約之成立，
    蓋民法第345 條第2 項與民法第153 條第2項 規定不同，後
    者規定：當事人對於必要之點，意思一致，而對於非必要之
    點，未經表示意思者，推定其契約為成立，而民法第345 條
    第2 項規定係用「即為成立」字樣，並非「推定成立」，因
    此在買賣契約應優先適用民法第345 條第2 項規定。又按當
    事人主張有利於己之事實者，就其事實有舉證之責任，民事
    訴訟法第277 條前段定有明文。所謂舉證係指就爭訟事實提
    出足供法院對其所主張者為有利認定之證據而言，若所舉證
    據，不能對其爭訟事實為相當之證明，自無從認定其主張為
    真正。又主張法律關係存在之當事人，就該法律關係發生所
    須具備之要件，應先負舉證之責任，原告就其主張之事實，
    不舉證證明者，被告本無須就其抗辯之事實，負舉證之責任
    ，縱令被告就其抗辯事實不能舉證，或其所舉證據尚有疵累
    ，亦應駁回原告之請求，此為舉證責任分擔之原則，最高法
    院17年度上字第917 號著有判例可資參照。原告主張其與被
    告就如附件所示之貨品（按58度除外，以下均同）成立買賣
    契約，依約被告即應負給付系爭貨款之義務等語，惟為被告
    所否認，並以上開情詞置辯，則揆之上開說明，原告自應就
    其主張兩造就如附件所示之貨品成立買賣契約乙節先負舉證
    責任。
  (二)經查，有關如附件所示之貨品買賣契約之訂定，原告乃委任
    訴外人丁○○代理乙節，為被告所不爭執，而被告雖嗣否認
    訴外人乙○○有權代理訂定如附件所示之貨品買賣契約之情
    ，惟被告前於訴外人乙○○到庭具結稱：「伊於95年間任職
    被告公司執行副總經理，負責產品規劃，有關東引酒廠資材
    係伊負責企劃，相關授權範圍包括新產品開發、企劃、包裝
    資材廠商發包接洽事宜，即詢價、比價、決定發包由何廠商
    承作，但最後決定事項由被告公司做最後確認，所謂最後確
    認是指伊決定由何廠商承作時，即電告被告公司此情．．，
    只要伊同意發包由何廠商承作時，被告就會同意。」等語既
    不否認，足見如附件所示之貨品買賣契約之訂定，被告乃委
    由訴外人乙○○代理乙節甚明，被告嗣空言否認訴外人乙○○有權代理訂定如附件所示之貨品買賣契約之情，要與事實
    有違，自不足取。又如附件所示之貨品買賣契約之訂定，原
    告乃委任訴外人丁○○代理，被告則委由訴外人乙○○代理
    ，既如上述，揆之上開說明，兩造就如附件所示之貨品究否
    成立買賣契約端視訴外人丁○○與訴外人乙○○就如附件所
    示之貨品品項、價金是否互相同意而定。
  (三)原告主張兩造就如附件所示之貨品業已成立買賣契約等語，
    固據其提出交易議定書、出貨明細單、統一發票、附件A ─
    D 、1 ─43、證人丁○○證詞等為證，然：
  (1)觀之原告所提出交易議定書，其上並無被告之印章，則兩造
    究否成立如附件所示之貨品買賣契約，即有可疑。又觀之出
    貨明細單、統一發票所示內容至多僅能證明兩造有於95年 8
    月12日至8 月23日成立0.55L 裝（36度、42度、50度）酒盒
    2,523 只、5,400 只、2,698 只，正標7,450 枚、5,256 枚
    、7,450 枚，背標7,450 枚、5,256 枚、7,450 枚，外箱20
    0 個、438 個、200 個，及0.3L裝（36度、42度、50度）酒
    盒2,525 只、2,600 只、2,480 只，正標5,400 枚、 5,400
    枚、10,450枚，背標5,400 枚、5,400 枚、10,450枚，頸標
    47,756枚，防拆封條60,236枚，外箱200 個、200 個、 200
    個之買賣契約，及兩造於95年12月22日至96年1 月12日成立
    0.55L 裝（50度、58度）酒盒4,800 只、6,000 只、0.55 L
    裝（58度）正標、背標各6, 000枚、外箱500 個，及0.3L裝
    （58度）酒盒、正標、背標、外箱2,400 只、2,800 枚、2,
    800 枚、200 個，與頸標（燈塔）8,400 枚、防拆封條11,7
    64枚之買賣契約等情，尚不足以認定兩造即有原告所稱渠等
    業已成立如附件所示之貨品買賣契約之情，是原告尚難持交
    易議定書、出貨明細單、統一發票為有利於己之證明。
  (2)原告次提出附件A ─D 、1 ─43為證，然稽之被告並不否認
    附件42係訴外人乙○○傳真與訴外人丁○○之情，而觀之該
    附件42所載內容，乃訴外人乙○○於95年7 月7 日就該附件
    42所示產品告知訴外人丁○○先下預計訂單量欄所示數量之
    訂單，並請訴外人丁○○就其所訂產品詳細拆品項報價，可
    見該附件42所示產品於該時之逐項貨品品項、價額並未明確
    ，則該附件42乃係訴外人乙○○要約引誘訴外人丁○○就被
    告欲購買如附件42所示數量產品逐項拆品項報價而已，尚不
    足以認定係訴外人乙○○向訴外人丁○○要約購買如附件42
    所示產品。原告雖持最高法院72年度台上字第2328號判決主
    張該附件42係被告要約購買如附件所示之貨品，原告既接受
    訂貨，則如附件所示之貨品之買賣契約即已成立等語，然上
    開判決乃指訂貨單苟載明購買貨物之數量及願出價額，始認
    具有要約之性質，惟附件42僅載被告購買貨物之數量為何，
    而就貨物逐項品項及價額並未有任何意思表示，核與上開判
    決意旨不符，原告自難比附援引，是原告此部分之主張，顯
    屬誤會，要不足取。又訴外人丁○○於95年7 月11日向訴外
    人乙○○報價（報價單號：NB000000-00 ，即附件41）之情
    ，為兩造所不爭執，而觀之該報價單所載內容，乃訴外人丁○○就0. 3L 裝（36度、42 度 、50度）各12,000瓶之酒盒
    每只17元、正標每枚2 元、背標每枚0.6 元、頸標每枚0.5
    元、防拆封條每枚1. 2元，及0.55L 裝（36度、42度、50度
    ）各36,000瓶之酒盒每只19.6元、正標每枚2.1 元、背標每
    枚0.8 元、頸標每枚0.5 元、防拆封條每枚1.2 元各節有所
    要約，則兩造就如附件所示之貨品是否成立買賣契約端視訴
    外人乙○○承諾與否。
  (3)有關訴外人乙○○是否承諾訂購如附件所示之貨品乙節，業
    據原告舉附件40、38、37、34、33為證，然觀之附件40，其
    上僅載項次1 ─4 之0.55L 裝（36度、42度、50度）酒盒數
    量欄各18,000、0.55L 裝（36度）正標數量欄18,000，及各
    項次未稅單價欄之金額，其餘均未有填載，且其上亦未有被
    告之用印欄，則該附件40究如原告所稱係被告承諾訂購如附
    件所示之貨品，抑或係被告所稱係未完成之訂單等情，均不
    無可能，何況該附件40其上所載內容核與上開附件42即如附
    件所示之貨品品項、數量均有所不同，益見被告辯稱訴外人
    乙○○並未承諾訂購如附件所示之貨品之情為真。又觀之附
    件38、37所載內容相同，僅附件38之被告用印欄未有蓋印，
    而被告並不否認該附件37係訴外人乙○○於95年7 月27日傳
    真與訴外人丁○○之情，則於斯時，訴外人乙○○因就該附
    件37所示項次1 ─20之購買數量核與訴外人丁○○上開要約
    之數量有所變更，依民法第160 條第1 項規定即為新要約，
    亦難認訴外人乙○○有承諾訂購如附件所示之貨品之情。再
    觀之附件34、33所載項次1 ─20內容與附件38、37項次1 ─
    20內容相同，僅附件34、33所示項次20─26內容有所記載，
    另附件34之被告用印欄未有蓋印，而被告並不否認該附件33
    係訴外人乙○○於95年8 月4 日傳真與訴外人丁○○之情，
    則於斯時，訴外人乙○○就該附件33所示項次20─26貨品有
    所要約，更難認訴外人乙○○有承諾訂購如附件所示之貨品
    之情，是原告持附件40、38、37、34、33至多僅能證明兩造
    有於95年7 月27日成立附件37所示項次1 ─20之買賣契約，
    及於95年8 月4 日成立附件33所示項次20─26之買賣契約，
    尚不足以證明兩造成立如附件所示之貨品之買賣契約乙節為
    真實。
  (4)原告另以附件40、38、37、34、33說明事項欄所載內容，據
    以主張兩造就如報價單（按除58度外，其餘與附件相同）所
    示之貨品成立買賣契約等語，然觀之該說明事項欄所載：「
    1.除報價單外，另請  貴公司簽署切結書一份。．．5.交貨
    時間及付款方式：依  貴公司95年07月11日、報價單號：NB
    000000-00 為之。」等文，乃被告購買附件40、38、37、34
    、33所示項次1 ─26數量之貨物未稅單價、交貨時間、付款
    方式如報價單所載，而非被告購買附件40、38、37、34、33
    所示項次1 ─26之數量如報價單所載，此觀之上開附件就項
    次1 ─26數量欄另有所記載數量自明，是原告亦難持上開附
    件說明事項欄所載上開內容，即得據以主張兩造就如報價單
    所示之貨品成立買賣契約之節為真實。
  (5)原告復舉證人丁○○之證詞為證，證人丁○○雖到庭證述稱
    ：「伊於85年8 月8 日即擔任原告公司業務員，系爭案件係
    伊負責，相關流程如同今日庭呈之證辭。當初被告公司乙○○以附件42向伊訂貨，伊依據該附件42製作報價單與訴外人
    乙○○，此即附件41。訴外人乙○○於95年7 月17日時，以
    電話告知伊去拿附件40出貨，且依據附件40說明事項第1 約
    定，原告需簽訂切結書，原告遂以附件32請示原告公司訂定
    議訂書、附件31申請用章後，即將已蓋有原告公司章的議訂
    書於95年8 月30日交給訴外人乙○○（參見附件29) ，訴外
    人乙○○告知轉總公司用印，然嗣後均無下聞。在交付附件
    40時，訴外人乙○○告知被告公司正式訂貨單會以附件41為
    準，整批貨會銷售與鰲峰公司，嗣後並介紹伊與訴外人謝承
    海認識（參見附件39）。後訴外人乙○○以電話告知伊去拿
    第一批出貨數量即附件38，此次數量與附件41約定有不同，
    原訂第一次出貨數量係50% ，因該附件38未有被告公司印章
    ，伊遂要求需補正，訴外人乙○○才再傳真附件37，附件37
    即有被告公司印章，而其上之未報價係因雙方有爭議，而未
    載價錢。第一次出貨時間如言詞辯論意旨狀附表所示為95年
    8 月12、14、15、18、22、23日，而附件19、20、21、22則
    為兩造溝通協議第一批貨物製作圖樣如何製作之往來E-MAIL
    。有關茶葉封條亦係訴外人乙○○要求原告製作，因非兩造
    契約約定範圍，伊遂要求訴外人乙○○需提出相關授權才製
    作，訴外人乙○○遂傳真附件18與伊，原告才承作該茶葉封
    條。因原告第一次出貨時，被告公司有如期給付貨款（參見
    附件28），伊遂信賴被告公司亦會如數給付第二次貨款，所
    以未有正式訂單，而係訴外人乙○○、庚○以電話、E-MAIL
    告知伊出貨數量、時間、地點，詳見言詞辯論意旨狀附表所
    示95年12月22、28日、96年1 月5 、12日。第二次出貨係夾
    雜先前訂定貨品及58度酒盒，有關58度部分並非兩造原契約
    約定範圍，而係訴外人乙○○、庚○、邱小姐以E-MAIL往返
    溝通，兩造達成協議後，原告才製作58度酒盒等貨品，該報
    價仍以附件41為主，數量則以訴外人乙○○、庚○口頭告知
    為據，原告依約第二次出貨，豈知被告公司竟延遲付款，伊
    遂以附件26告知被告公司出貨清單，請求付款，然被告公司
    未付款，伊再以附件25正式告知庫存明細及該次貨款325,85
    4 元未繳之情，且南下以附件24告知被告公司之法定代理人
    甲○○有關庫存明細表貨款及第二次出貨貨款未給付之情，
    然被告公司僅處理第二次出貨之貨款，而對庫存明細表之貨
    款置之不理。該第二次出貨之貨款後以折讓方式清償，相關
    會計核銷如附件23。原告請求被告公司給付金額之計算方式
    係附件41加茶葉封條加58度酒盒，扣除第一次、第二次出貨
    貨款，即為支付命令請求之數額。支付命令之出貨明細單、
    統一發票係第一次、第二次出貨所開立。」等語，然證人丁○○上開證詞核與上開所認各開情節相悖，是證人丁○○上
    開證詞要難採信，原告亦難持此為有利於己主張之證明。
  (6)原告遞主張其所交付上開二批貨物之送貨單就產品名稱、數
    量及價格均已明確記載，而被告既已全部簽收及使用，應認
    已就契約必要之點與原告達成意思表示之合致，自應推定兩
    造就如附件所示貨物之買賣契約業已成立等語，雖據提出出
    貨明細單、統一發票等為證，然觀之出貨明細單所載內容僅
    記載該次出貨日期所出貨品之物品編號、品名規格、單位、
    數量，別無如附件年度訂單量欄所示數量之記載，是該出貨
    明細單、統一發票至多僅能證明兩造就該次出貨之物品、數
    量、金額達成合意，而於95年8 月12日至8 月23日、95年12
    月22日至96年1 月12日分別成立上開個別買賣契約，尚不足
    推定兩造就如附件年度訂單量欄所示數量業已達成意思表示
    之合致，是原告上開主張尚乏所據，要不足採信。
  (7)原告又主張苟兩造僅成立上開2 次個別買賣契約，而非成立
    如附件所示貨物之買賣契約，原告焉會兩度派員至東引酒廠
    出差，顯不符成本，足見兩造確有成立如附件所示貨物之買
    賣契約等語，被告並不否認原告兩度派員分別於95年7 月27
    日至29日、95年8 月13日至15日至東引酒廠出差之情，然原
    告兩度派員至東引酒廠出差之動機不一，究如原告所稱因兩
    造成立如附件所示貨物之買賣契約，遂應被告之要求，而兩
    度派員至東引酒廠出差，抑或被告所稱該兩次出差僅係原告
    為上機測試及酒盒裝封而派員至東引酒廠等情，均不無可能
    ，原告自難以其兩度派員至東引酒廠出差一事，即得以推論
    兩造即有成立如附件所示貨物之買賣契約之情為真，是原告
    據此節主張兩造成立如附件所示貨物之買賣契約等語，要嫌
    速斷，尚不足取。
  (8)原告再持證人庚○證稱：「附件27係訴外人乙○○E ─MAIL
    與伊，叫庫存都是乙○○叫的，庫存表也是後來才有的。」
    ，主張兩造成立如附件所示貨物之買賣契約等語，然兩造並
    不否認該附件27乃訴外人丁○○E ─MAIL與訴外人庚○之情
    ，是證人庚○就此節之證詞恐係宥於記憶有限而誤稱該附件
    27係訴外人乙○○E ─MAIL與伊，何況證人庚○亦證稱：「
    沒有看過任何庫存表資料，該庫存表是後來才有，訴外人丁○○曾表示永豐公司包裝資材庫存還有剩，要伊向被告公司
    要，然伊表示並不清楚兩造之事。原告曾在96年度多次E ─
    MAIL庫存表給伊，但是很晚才接收此訊息，當初有向原告表
    示相關爭議應找出當時最初訂約對象，但訂約對象是誰都無
    法釐清。」等語，足見證人庚○係於兩造就是否成立如附件
    所示貨物之買賣契約有所爭議之際，始自訴外人丁○○處接
    收庫存表之MAIL，才知兩造有此庫存表貨物買賣之爭議，是
    原告要難持證人庚○上開之證詞為有利於己之證明。
  (9)原告末持附件8 、7 、6 、4 、3 、2 ，主張兩造確有成立
    如附件所示貨物之買賣契約等語，然觀之附件8 乃訴外人王
    銘燦因訴外人乙○○離職，而未留下齊全之包裝資材資料，
    因與大陸廠商協商需使用正背標、支盒等全套樣品，遂E ─
    MAIL與訴外人丁○○請其寄一套與伊，要難認被告有原告所
    稱已承認兩造有成立如附件所示貨物之買賣契約之情。而附
    件7 、6 、4 、3 、2 雖係訴外人王銘燦以訴外人丁○○ E
    ─MAIL之庫存表要求出貨0.3L正背標及外箱，然此或係如原
    告所稱訴外人王銘燦自庫存表所餘貨物提領所需貨物，顯見
    兩造確有成立如附件所示貨物之買賣契約，或係如被告所稱
    訴外人王銘燦僅自訴外人丁○○傳送之庫存表選取所需購買
    貨物，而成立該次個別買賣契約等各情，均不無可能，尚難
    以訴外人王銘燦以訴外人丁○○E ─MAIL之庫存表要求上開
    出貨之情，即得遽認兩造確有成立如附件所示貨物之買賣契
    約之情。何況，觀之被告96年10月份出（訂）貨單提出日期
    96年10月24日、96年10月25日上所載提貨量核與如附件所示
    貨物數量不符，甚且該96年10月25日訂貨單之產品0.3L（58
    度）正、背標亦非附件41之貨品，是原告自難據此情節主張
    兩造成立如附件所示貨物之買賣契約乙節為真實。此外，原
    告迄今仍未舉證證明兩造成立如附件所示貨物之買賣契約乙
    情為真，揆之首開說明可知，要難認原告主張兩造成立如附
    件所示貨物之買賣契約為真實，則原告依買賣關係請求被告
    應給付如訴之聲明所示之貨款，尚乏所據，要難准許。
六、從而，原告依買賣關係請求被告給付2,967,571 元，及自支
    付命令送達之翌日即97年5 月7 日起至清償日止，按週年利
    率5%計算之利息，為無理由，應予駁回。而其假執行宣告之
    聲請亦失所附麗，應併予駁回。
七、本件判決之基礎已臻明確，兩造其餘攻擊防禦方法及所提出
    之證據，均經斟酌，核與判決之結果不生影響，爰不一一論
    述，附此敘明。
八、訴訟費用負擔之依據：民事訴訟法第78條。
中    華    民    國    99    年    2     月    12    日
                  民事第二庭  法  官  陳秋如
以上正本係照原本作成。
如對本判決上訴，須於判決送達後20日內向本院提出上訴狀（需
按他造人數提出繕本）。
中    華    民    國    99    年    2     月    12    日
                              書記官  蘇紋泙

司法院資訊處製作；財團法人民間司法改革基金會備份。
